ANA LAURA CARNEIRO DE OLIVEIRA

Brasileira, solteira, 23 anos E-mail: <u>analaura.carneiro@hotmail.com</u>

Paracatu/ MG Telefone: (38) 9 9981-8014

Disponibilidade para viagens e mudança.



Áreas de Interesse

Departamento Administrativo em Geral

Perfil Profissional

Mais de 4 anos de experiência no setor administrativo, sendo responsável pela elaboração de relatórios gerenciais, para prover recursos e atender demanda da empresa; acompanhamento do setor de contas a pagar/receber, departamento pessoal, tesouraria.

Última experiência como responsável regional de vendas estratégicas em uma empresa de telefonia, atuando com atendimento ao cliente, análise de resultado e relatórios, recebimento, conferência e edição de planilhas, elaboração e atualização de mailing, apoio e monitoramento da operação.

Formação Acadêmica

Centro Universitário Atenas- Administração

Idiomas

Inglês – Intermediário Espanhol – Intermediário

Experiência Profissional

VIVO TELEFONIA
ATENDENTE
PARACATU-MG 04/08/2020 até o momento

Customer Service, prospecção de novos clientes, atualização cadastral, venda de planos e pacotes de serviços em geral.

COLEGIO ATENAS
AUXILIAR ADMINISTRATIVO
PARACATU-MG 13/08/2018 a 27/05/2020

Responsável por analisar e gerir os recursos financeiros . Garantir a rentabilidade nas contas e investimentos, bem como acompanhar os gastos e acompanhar os resultados.

Efetuar balanços, negociações, pagamento de contas e impostos; já na área de gestão, confecção de relatórios e análise de despesas, buscando sempre maior rentabilidade do capital investido da empresa.

RAMOS E SILVA SOLUÇÕES FINANCEIRAS ATENDENTE DE NEGÓCIOS PARACATU-MG 13/12/2017 a 10/07/2018

Comercialização de produtos do Banco Santander como: novos contratos de empréstimos, refinanciamentos e portabilidades de consignados para a Rede Pública e Privada. Prospecção e visitas comerciais a convênios a fim de apresentar os produtos, elaborando propostas comerciais, realizando as negociações e finalizando as vendas. Sempre oferecendo aos clientes alternativas eficientes para a solução em diversos tipos de necessidades.

ESTAGIÁRIA SETOR DE CONTABILIDADE NA PREFEITURA MUNICIPAL DE PARACATU/MG PARACATU-MG 01/09/2017 a 01/12/2017

Controle de arquivo de documentos, separando por prioridade, áreas e especialidades.

ESTAGIÁRIA AUDICOPE CONTABILIDADE PARACATU-MG 01/08/2017 a 01/12/2017

Acompanhamento de relatórios gerenciais e da rotina contábil de produção; análise de documentos contábeis e contabilização de despesas.

PRINCIPAIS APRIMORAMENTOS

Curso: Pacote Office